# 关于什么类型的装修费可以计入固定资产- 房屋建筑物一同进行折旧的探讨

提问人：azobi7 时间：2022-12-02 20:52:34
请教陈版，公司购入几栋办公楼（毛坯），购入后需进行装修才能使用，发生了一些装修费用，其中包括：现状拆除工程、电力增容、电梯改造、UPS配电系统、弱点工程、电信线路排线等。像这类工程是否可以归入“房屋建筑物”，与房屋建筑物的折旧年限一同摊销？
根据之前论坛陈版的其他回复，是否可以理解“如果涉及主体结构的改动”这种类型的装修费用就可以计入房屋建筑物原值并按房屋建筑物的折旧年限进行摊销？
另外，类似于这种弱电工程、电信线路排线、网络建立工程，通常不会像一般的装修工程一样定期翻新，那是否可以计入房屋建筑物原值一并摊销呢？

回答人：chenyiwei
主要考量因素是： 1 、是否构成房屋主体的一部分，依附于房屋主体结构，不可拆卸； 2 、使用寿命是否与房屋主体结构的使用寿命一致。如果同时满足上述条件，则可以并入房屋建筑物原值；反之应当单列为一项固定资产。

提问人：sunday_311 时间：2022-12-30 15:31:00
陈版您好，那像这种类型的房屋建筑物应该什么时候转入固定资产开始折旧合适呢？
我看过几个帖子的探讨，正常如果购买毛坯房，是建议先将房屋主体部分转入固定资产，然后按会计政策的折旧年限进行折旧，折旧计入“在建工程-房屋装修”，然后相应的装修费一同计入“在建工程-房屋装修”，等装修完成后一同转入“固定资产-装修费”并按装修的折旧年限进行折旧。
但是如果装修时既会涉及现结构的拆除工作，电梯改造，弱电工程等，又涉及一般的软装部分，很难界定到底什么时候应该将房屋（含主体结构装修费）先转入固定资产，然后再将剩余的转入吧？不知道实务中如何操作更好呢？

回答人：chenyiwei
如果装修也涉及主体结构改造，则在装修完成后主体结构转固。或者如果能够识别出不涉及改造的主体结构部分成本的，则这部分不涉及改造的主体结构也可以先行转固。